臺灣高雄地方法院刑事判決　　　　　　　　　　　　九十三年度簡上字第六四三號
　　上　訴　人
　　即　被　告　甲○○
右列被告因傷害案件，不服本院高雄簡易庭中華民國九十三年八月二十六日九十三年
度簡字第三一七三號第一審簡易判決（聲請簡易判決處刑案號：臺灣高雄地方法院檢
察署九十三年度偵字第一一二一八號），提起上訴，本院管轄之第二審合議庭判決如
左︰
    主  文
上訴駁回。
    事  實
一、甲○○於民國（下同）九十二年五月二十二日二十一時三十分許，在高雄市○○
    區○○街三十七巷十四之三號公寓大樓門口，因大樓進出門關門問題，與乙○○
    發生口角，雙方一言不合，竟基於互相傷害對方之犯意而發生互毆行為，乙○○
    基於傷害之犯意毆打甲○○，致甲○○受有眼部瘀青、血腫、胸痛、左右肘淤青
    擦傷、頸部勒傷等傷害（乙○○部分，經甲○○提出告訴後，因雙方和解撤回告
    訴，經本院另案以九十三年度易字第四○三號判決公訴不受理確定在案），甲○
    ○不甘受毆，亦以傷害人身體之犯意，以右手肘勒住乙○○的脖子，左手拉其頭
    髮，致乙○○受有右手肘擦傷（八乘三公分）、右膝擦傷（五乘七公分）、脖子
    壓迫瘀傷（十三乘二公分）、背部挫傷等傷害。
二、案經乙○○訴由高雄市政府警察局鹽埕分局移送臺灣高雄地方法院檢察署檢察官
    偵查後，聲請簡易判決處刑。
    理  由
一、訊據上訴人即被告甲○○固坦承伊與告訴人乙○○在上開時地曾發生爭執，然矢
    口否認有何傷害犯行，辯稱：案發當時自始至終，均係告訴人毆打伊，伊並未毆
    打告訴人等語，然查：右揭犯罪事實，業據告訴人於本院審理時，經以證人身分
    交互詰問後證述綦詳，核與歷次警詢、偵查中之指述內容大致相符；且證人即目
    睹案發情況之鄰居謝婉宜亦於偵查中結證稱：「（案發經過如何？）我有先聽到
    被告與告訴人二人吵架的聲音，我有聽到被告的聲音很大聲，也有聽到告訴人的
    姐夫劉國隆叫他太太報案，我是住四樓，我在自家陽台往下面看，我看到被告從
    後面揪著告訴人的頭髮及勒住告訴人的脖子，我有看到劉國隆在一旁勸架，我看
    到警察來後就回房間了。」（偵查卷頁十三），於警詢中證稱「當時我在四樓聽
    見被告在大吼大叫，我即知道被告又來吵鬧，我即至陽台看發生何事，看見被告
    一手抓住告訴人頭髮，另一手勒住告訴人脖頸，劉國隆先生在勸架，一會兒即有
    鄰居及民眾圍觀」等語明確，經核證人謝婉宜所證內容前後一致，且其與告訴人
    、被告之岳父母均屬鄰居關係，彼此並無仇隙，衡情應無刻意偏袒一方之理，其
    證言應可採信；此外，告訴人因此受有前揭傷勢，亦據提出高雄市立聯合醫院診
    斷證明書乙紙在卷可稽（發查偵卷頁五），且經該醫院以九十三年十一月四日高
    市聯醫病字第九三○○○七七一四號函覆本院屬實，而觀諸診斷證明書所載之告
    訴人傷勢，諸如脖子壓迫瘀傷、背部挫傷等部位，亦與謝婉宜所證告訴人遭攻擊
    之部位相符，益可相互證明被告確有傷害告訴人之犯行，被告執稱未傷害告訴人
    ，顯不可採。至於證人即被告岳父蘇連德雖於警詢證稱：伊當時下樓勸架時，有
    看到被告頭部及眼部均受傷等語，然蘇連德此部份證詞，僅能證明告訴人當時亦
    有毆打被告而已，況其於該次警詢亦已明確證稱：伊行動不方便，必須以柺杖行
    走，現場發生衝突情形伊沒有看見等語，故蘇連德之證言，亦無法據為被告有利
    之認定。綜上所述，被告傷害告訴人之犯行，事證明確，應依法論科。
三、核被告甲○○所為，係犯刑法第二百七十七條第一項之普通傷害罪。原審依刑法
    第二百七十七條第一項規定，論處被告罪刑，並以人際相處，本應彼此相互尊重
    ，不應動輒拳腳相向，被告僅因細故，即徒手毆打告訴人，其行為自有不該，且
    因被告之傷害行為，致告訴人受有前揭傷害，傷勢不可謂屬輕微，被告自應受有
    相當程度之刑事非難；惟另考量被告並無任何前科紀錄，有臺灣高等法院被告全
    國前案記錄表乙份在卷可按，素行尚非不良，其於本件毆打過程中，身體亦受有
    多處傷害，亦有高雄市立聯合醫院診斷證明書及照片六幀在卷可佐，況其因本件
    傷害糾紛，另對告訴人所提告訴傷害之案件，業經雙方達成和解，被告並已對告
    訴人撤回該件告訴，本院亦已諭知該件不受理判決在案，有本院九十三年度易字
    第四○三號刑事判決、和解筆錄及告訴人親自書立之道歉書影本各乙份附卷為憑
    ，足認被告確有經由上開和解而一併平息本件糾紛之用意，雖告訴人於本院訊問
    時仍表示不願撤回本件告訴，致本院無從同以不受理判決終結本案，但被告犯後
    態度仍堪肯定。再者，被告未曾受有期徒刑以上刑之宣告，其經此教訓後，當知
    所警惕，且其於另案已對告訴人撤回告訴，僅因告訴人於本案不願撤回告訴，始
    仍由本院受理而為實體判決，是認尚無逕對被告施以短期自由刑之必要，自可先
    賦予被告非在監之適當社會處遇，以期其能有效回歸社會，故對被告宣告之刑，
    以暫不執行為適當，因而依刑事訴訟法第四百四十九條第一項前段、第三項、第
    四百五十四條第二項，刑法第二百七十七條第一項、第四十一條第一項、第七十
    四條第一款，罰金罰鍰提高標準條例第一條前段、第二條，逕以簡易判決判處被
    告拘役三十日，如易科罰金，以銀元三百元折算乙日，緩刑二年，本院認原審認
    事用法，均無違誤，量刑亦屬允當。上訴人否認犯罪，提起上訴，指摘原判決不
    當，為無理由，應予駁回。
據上論斷，應依刑事訴訟法第四百五十五條之一第一項、第三項、第三百六十八條，
判決如主文。
本案經檢察官丙○○到庭執行職務。
中       華       民       國    九十三    年    十一    月    二十九   日
                                  臺灣高雄地方法院刑事第七庭
                                      審判長法  官  孫啟強
                                            法  官  卓立婷
    法  官  蔡川富
右正本證明與原本無異。
不得上訴。
                                            書記官  邱秋珍
中       華       民       國    九十三    年    十一    月    二十九   日
中華民國刑法第二百七十七條第一項
傷害人之身體或健康者，處三年以下有期徒刑、拘役或一千元以下罰金。
